臺灣臺南地方法院刑事判決
111年度交易字第1074號
公  訴  人  臺灣臺南地方檢察署檢察官
被      告  謝崇焜



上列被告因公共危險案件，經檢察官提起公訴（111年度偵字第2
1973號），被告就被訴事實為有罪之陳述，經告知簡式審判程序
意旨，並聽取公訴人及被告之意見後，本院裁定進行簡式審判程
序，判決如下：
    主  文
謝崇焜犯駕駛動力交通工具而吐氣所含酒精濃度達每公升零點二
五毫克以上之罪，累犯，處有期徒刑陸月，併科罰金新臺幣陸萬
元，有期徒刑如易科罰金、罰金如易服勞役，均以新臺幣壹仟元
折算壹日。
    事  實
一、謝崇焜前因公共危險案件，經本院以108年度交易字第384 
    號判處有期徒刑6月確定；又因公共危險案件，由本院以109
    年度交簡字第108號判處有期徒刑4月確定；上開2罪刑經本
    院以109年度聲字第973號裁定應執行有期徒刑8月確定；復
    因公共危險案件，由本院以109年度交簡字第816號判處有期
    徒刑6月確定；上開各罪刑至110年5月14日縮短刑期執行完
    畢出監。
二、詎謝崇焜猶不思悔悟，明知服用酒類後將會影響其駕駛動力
    交通工具之操控能力，仍於111年8月23日12時許起，在臺南
    市六甲區復興街某處路旁飲用酒類後，已達吐氣所含酒精濃
    度每公升0.25毫克以上，竟未待體內酒精成分退卻，即基於
    酒後駕駛動力交通工具之犯意，於同日（8月23日）17時50
    分許，騎乘車牌號碼000-0000號機車上路。嗣行經臺南市六
    甲區中山路與中正路之交岔路口時，為警攔查，發現其身上
    散發酒味，乃於同日（8月23日）18時20分許對其作吐氣酒
    精含量測試，測得其吐氣所含酒精濃度為每公升0.46毫克，
    始知上情。
三、案經臺南市政府警察局麻豆分局報告臺灣臺南地方檢察署檢
    察官偵查起訴。
    理  由
一、適用簡式審判程序之有罪判決書之製作，準用第454條之規
    定，刑事訴訟法第310條之2定有明文。　　
二、上揭事實業據被告謝崇焜於警詢時及偵審中均坦承不諱（見
    警卷第3至7頁，偵卷第15至17頁，本院卷第31至36頁），並
    有酒精測定紀錄表、呼氣酒精測試器檢定合格證書、舉發違
    反道路交通管理事件通知單各1 份在卷可稽（見警卷第9至1
    3頁），足認被告上開任意性之自白與事實相符，應可採信
    。本件事證明確，被告犯行洵堪認定，應依法論科。
三、核被告謝崇焜所為，係犯刑法第185 條之3 第1 項第1 款之
    駕駛動力交通工具而吐氣所含酒精濃度達每公升0.25毫克以
    上之罪。
四、累犯部分：
　1.本案被告上開構成累犯之事實及應加重其刑之事項，業據檢
    察官主張明確，且提出刑案資料查註紀錄表為證（見偵字卷
    第47至53頁），並有該等案件之判決書及臺灣高等法院被告
    前案紀錄表在卷可查（見交易字卷第9至18、37至49頁），
    均經本院踐行調查、辯論程序，自得作為論以累犯及裁量加
    重其刑之裁判基礎（最高法院110年度台上大字第5660號裁
    定意旨參照）。
　2.衡酌被告上開前案之犯罪情節，係於飲酒後，駕駛普通重型
    機車行駛於一般市區道路，為警查獲並測得吐氣所含酒精濃
    度達每公升0.31毫克、每公升0.25毫克等，與本案之犯罪類
    型、態樣、手段及所侵害法益均同，足認被告對刑罰反應力
    薄弱，未因前案徒刑之執行完畢而有所警惕，本案犯罪之責
    任非難程度應予提升，有其特別惡性，且依本案犯罪情節，
    並無應量處法定最低刑度之情形，即使依累犯規定加重其法
    定最低本刑，亦不致使行為人所承受之刑罰超過其所應負擔
    之罪責，即無司法院釋字第775 號解釋意旨所指應裁量不予
    加重最低本刑，否則將致罪刑不相當之情形，爰依刑法第47
    條第1 項規定，加重其刑。
五、爰審酌被告明知酒精成分對人之意識、控制能力具有不良影
    響，超量飲酒後會導致對周遭事物之辨識及反應能力較平常
    狀況薄弱，竟仍不知謹慎，本件於飲酒後，猶駕駛普通重型
    機車行駛於公眾往來之一般市區道路，為警測得吐氣所含酒
    精濃度達每公升0.46毫克，足認對於公眾生命財產安全生有
    相當危險，惟念被告於本案並未肇事，犯後坦承犯行，兼衡
    被告之智識程度、家庭生活及經濟狀況（見交易字卷第35頁
    ）等一切情狀，量處如主文所示之刑，並諭知徒刑如易科罰
    金、罰金如易服勞役之折算標準。
據上論斷，依刑事訴訟法第273條之1第1項、第299條第1項前段
，刑法第185條之3第1項第1款、第47條第1項、第41條第1 項、
第42條第3項，刑法施行法第1條之1第1項，判決如主文。
本案經檢察官吳毓靈提起公訴，檢察官李佳潔到庭執行職務。
中　　華　　民　　國　　111 　年　　10　　月　　31　　日
                  刑事第八庭  法  官  盧鳳田
以上正本證明與原本無異。
如不服本判決應於收受本判決後20日內向本院提出上訴書狀，並
應敘述具體理由。其未敘述上訴理由者，應於上訴期間屆滿後20
日內向本院補提理由書狀（均須按他造當事人之人數附繕本）「
切勿逕送上級法院」。
                              書記官  洪筱喬
中　　華　　民　　國　　111 　年　　11　　月　　3 　　日
附錄本案論罪科刑法條：
中華民國刑法第185 條之3 第1 項第1 款
駕駛動力交通工具而有下列情形之一者，處3 年以下有期徒刑，
得併科30萬元以下罰金：
一、吐氣所含酒精濃度達每公升0.25毫克或血液中酒精濃度達百
    分之0.05以上。